【裁判字號】    99,上,589
【裁判日期】    991207
【裁判案由】    侵權行為損害賠償
【裁判全文】
臺灣高等法院民事判決                   99年度上字第589號
上  訴  人  竹安臘味食品有限公司
法定代理人  王錫陳
訴訟代理人  游孟輝律師
            米承文律師
            黃憲男律師
被上訴人    陳麗卿
訴訟代理人  簡坤山律師
上列當事人間侵權行為損害賠償事件，上訴人對於中華民國99年
4月15日臺灣宜蘭地方法院98年度訴字第290號第一審判決，提起
上訴，請求就假執行部分，先為辯論，本院於99年11月23日言詞
辯論終結，判決如下：
    主  文
原判決所命之給付，准上訴人以新臺幣壹佰捌拾肆萬仟捌佰捌
拾壹元供擔保後，免為假執行。
    事實及理由
一、上訴人主張：原判決判命上訴人應與原審被告楊嘉慶連帶給
    付新臺幣（下同）184萬3,881元及自99年3月14日起至清償
    日止，按年息5%計算之利息，並命被上訴人以61萬5,000元
    供擔保後，得假執行。上訴人於原審漏未聲明願供擔保請求
    免為假執行，而被上訴人已供擔保聲請假執行，為此爰依民
    事訴訟法第455條之規定，聲請就假執行部分先為辯論，求
    為准其供擔保免為假執行之判決，又被上訴人已領取保險給
    付63萬4,230元，應自損害金額中扣除，上訴人供擔保免假
    執行之擔保金應一併扣減等語。並聲明：原判決主文第1項
    所命給付，願供擔保，請准免為假執行。
二、被上訴人則以：就上訴人願供擔保免為假執行沒有意見，但
    被上訴人已領取之保險金，兩造同意由總金額中扣抵，則原
    判決應給付之金額應不受影響，上訴人請求減少擔保金額，
    為無理由等語，資為抗辯。
三、按法院得依聲請或依職權，宣告被告預供擔保，或將請求標
    的物提存而免為假執行，民事訴訟法第392條第2項定有明文
    。本件被上訴人於原審陳明願供擔保，聲請宣告假執行，經
    原審酌定61萬5,000元後，就其勝訴之184萬3,881元本息部
    分，得假執行，上訴人於本院陳明願供擔保，聲請免為假執
    行，按諸上揭規定，並無不合。又上訴人主張被上訴人已領
    取保險給付63萬4,230元，雖為被上訴人所自認，並表示將
    從賠償總金額中扣除，惟本件上訴人賠償總額尚待將來判決
    確定，而本件免為假執行之宣告，係就原審判決所命給付而
    為，自應以原審所命給付為度，並考量被上訴人於判決確定
    前不為執行，可能所受難於抵償或難於計算之損害，及其因
    假執行供擔保之金額，爰酌定上訴人以如主文所示之擔保金
    額供擔保後，准免為假執行。
四、據上論結，本件就供擔保免假執行部分之上訴為有理由。依
    民事訴訟法第463條、第392條第2項，判決如主文。
中    華    民    國    99    年    12    月    7     日
                  民事第十庭
                      審判長法  官  鄭雅萍
                            法  官  詹文馨
                            法  官  劉坤典
正本係照原本作成。
不得上訴。
中    華    民    國    99    年    12    月    7     日
                            書記官  劉育妃

司法院資訊處製作；財團法人民間司法改革基金會備份。
